臺中高等行政法院裁定
　　　　　　　　　　　　　　　　　　 94年度訴字第00270號
原　　　告　甲○○
訴訟代理人　丁○○
被　　　告　臺中縣政府
代　表　人　乙○○
訴訟代理人　丙○○
上列當事人間因確認行政處分無效事件（有關教育事務事件），
原告提起確認訴訟，本院裁定如下：
    主  文
原告之訴駁回。
訴訟費用由原告負擔。
    理  由
一、按訴訟標的為確定判決或和解之效力所及者，行政法院應以
    裁定駁回之，為行政訴訟法第107條第1項第9款所明定。
二、本件原告聲明求為判決確認被告90年4月20日府特教字第106
    672號函之行政處分無效，其陳述意旨略稱：(一)原告持有中
    等學校園藝科中字第8806250號教師證書，係依據正當法律
    程序取得，迨92年9月12日未經台北高等行政法院判決確定
    無效應予註銷，業經該院於93年7月12日91訴03481字第0930
    014024號函核發聲請恢復教職狀在案。(二)原告取得教師資格
    及專任教師身分之資格要件迄今仍未改變。經查被告該項前
    開函知註銷證書處分，未踐行法律程序與欠缺法律依據。原
    告於94年1月4日向被告請求依行政程序法第113條第2項規定
    確認該項註銷證書之行政處分無效。被告於94年1月19日府
    教特字第0940014310號函復並不為確認有效或無效。據此，
    請求確認被告該項函知註銷教師證書之行政處分無效。(三)原
    告於88年8月申辦教師資格複檢時，是檢附85年8月至87年7
    月止，在前省立彰化啟智學校園藝科擔任代課教師連續任教
    2學年折抵教育實習1年，因為時效要件已完成，適用行為當
    時之舊法規有利即：「高級中等以下學校‧‧‧教育實習辦
    法第34條與中央法規標準法第18條。」明文規定，且依法律
    不溯及既往原則，應非教育部90年4月13日台（90）師（3）
    字第90042636號釋示函之效力所及。(四)被告依據教育部上開
    90年4月13日函以90年4月20日府教特字第106672號函分別再
    函知原告仍認定證書無效應予註銷，以及向教育部申評會報
    核，業經教育部於90年4月26日台（90）申字第90058610號
    書函核復，並指示：按教師法第32條規定：「申訴案件經評
    議確定者，主管教育行政機關應確實執行‧‧‧。」在案，
    惟各關係機關及學校皆未確實執行，證實被告事先明知本事
    件業經申訴評議確定對原告有利，顯無理由任意隱瞞事實，
    拒不依法執行，乃教育行政專業人員觸法在先。(五)被告事先
    明知業經教育部中央教師申訴評議委員會第4屆第103次會議
    決議﹕「‧‧‧均不予維持。」在案，被告當時並未依教師
    法第31條第2項規定表示不服申訴決議，請求教育部申評會
    變更或撤銷處分，準此，申訴決議之法律效力應予確立。被
    告自應按教師法第32條規定確實執行，但未執行，自身不遵
    守法律，竟再就已審理過之人、地、事、時、物等同一事證
    提出答辯，顯然沒有理由或法律依據主張：「原告之訴駁回
    。」又被告未具體明確舉證執行完畢之公文證明，竟稱教育
    部中央教師申訴評議委員會評議書之決定，被告均已一一執
    行完畢，經查未明確舉證依教育部90年4月26日台（90）申
    字第90058 610號書函指示，按教師法第32條規定確實執行
    之證據，如果當時被告確有依法執行，原告根本就不需提起
    本件行政訴訟，從而證實被告之答辯內容，涉有隱瞞事實或
    違反行政行為應以誠實信用之方法為之規定等語。經查原告
    前就同一處分，曾提起訴願及行政訴訟請求撤銷，經本院91
    年度訴字第119號判決及最高行政法院92年度判字第1193號
    判決駁回原告之訴，並確定在案，業經本院調取該案全卷核
    閱屬實，並有各該判決書附本院卷可稽。茲原告復就該已確
    定之撤銷訴訟，另行提起本件確認訴訟，請求確認如前開聲
    明之判決，而確認訴訟本質上即包含確認訴訟在內（最高行
    政法院94年度裁字第01335號裁定參照），依前開說明，仍
    難謂合法，應予駁回。其實體上之主張已無庸審究，併予敘
    明。
三、依行政訴訟法第107條第1項第9款、第104條、民事訴訟法第
    95條、第78條，裁定如主文。
中　　華　　民　　國　　94　　年　　8　　 月　　19　　日
                  第二庭審判長法  官　王　茂　修
                              法  官　王  德  麟
                              法  官　莊　金　昌
以上正本證明與原本無異。
如不服本裁定，應於裁定送達後10日內以書狀敘明理由，經本院
向最高行政法院提起抗告（須依對造人數附具繕本）；並應預繳
送達用雙掛號郵票390元（34元及5元郵票各10份)。
中　　華　　民　　國　　94　　年　　8　　 月　　19　　日
　　　　　　　　　　　　　　　書記官　邱  吉  雄
